【裁判字號】    88,重上更(三),33
【裁判日期】    890112
【裁判案由】    違反著作權法
【裁判全文】
臺灣高等法院高雄分院刑事判決                八十八年度重上更(三)字第三三號
    上  訴  人
    即  被  告  甲○○
    選任辯護人  鄭國安 律師
                陳炳彰
                吳麗珠
右上訴人因違反著作權法案件，不服臺灣高雄地方法院八十二年度訴字第一八六三號
中華民國八十二年十二月十七日第一審判決（起訴案號：臺灣高雄地方法院檢察署八
十二年度偵字第七一九一號），提起上訴，經判決後，由最高法院第三次發回更審，
本院判決如左：
    主      文
原判決撤銷。
甲○○共同意圖出租而擅自以重製之方法侵害他人之著作財產權為常業，處有期徒刑
壹年。
拷貝機捌拾柒台、錄影帶節目標籤柒冊、分配器參台、錄影帶貳仟貳佰捌拾捲（即扣
案錄影帶扣除附表一所示其中色情帶佰柒拾陸捲），均沒收。
    事      實
一、甲○○基於意圖出租之概括犯意，自民國八十年三月間某日起，至八十二年三月
    二日止，在高雄市三民區○○○街三十一號自宅內，明知附表一所示「醉鷹」等
    錄影帶共計一千五百八十七捲（即附表一所示錄影帶扣除其中之色情帶三百七十
    六捲及回收帶六百九十三捲）之影帶內容係如附表二所示之龍響股份有限公司等
    三十六家公司（公司名稱簡稱詳如附表二所載）所著作發行，享有影像圖片之著
    作權，竟未經各該合法著作權人授權，自備錄影器材，接受錄影帶出租店之委託
    ，代為重製拷貝未經著作權人合法授權之錄影帶，如委託之出租店客戶自行提供
    錄影帶及待錄空白帶，以每支新台幣（下同）十五元至二十元代價收取費用牟利
    ，其重製過程中，亦基於概括犯意，於片頭均將出版公司名稱、製作公司名稱、
    主演人姓名、製作人、編劇、造型設計、美術道具、戲劇指導、攝影、音樂、製
    作、副導助理、導播、監製、出品公司等均一併重製，並由甲○○於交貨前另行
    加印偽造封面標籤貼上矇混，每張標籤加收十元，而以相關大眾所共知之他人公
    司名稱，為相同使用，致與他人商品混淆，足以生損害於如附表二所示之龍響股
    份有限公司等三十六家公司，先後計有具擅自重製他人著作物共同犯意之委託人
    即高雄市地區由陳燕雲所經營之「倫大影視社」、李天順所經營之「嘉一視聽行
    」、吳振福所經營之「福聯視聽社」及屏東地區由劉盛柔所經營之「上好視聽社
    」、張清耀所經營之「南瑋視聽社（八十年十月廿一日歇業）」等錄影帶出租店
    之委託其盜拷，甲○○並以該經營錄影帶拷業務為常業，迄八十二年三月二日
    為法務部調查局高雄市調查處以搜索票當場查獲，扣得拷貝機八十七台、錄影帶
    節目標籤七冊、分配器三台及附表一所示錄影帶二千六百五十六捲（其中附表一
    所示錄影帶有一千五百八十七捲係盜拷之國片，院線片、西洋片；另三百七十六
    捲係色情帶，六百九十三捲係回收帶，均非屬盜拷，各種錄影帶編號詳如附表一
    所載）。
二、案經法務部調查局高雄市調查處移送檢察官偵 查起訴。
    理      由
一、訊據上訴人即被告甲○○矢口否認有未經授權擅自重製他人之著作物錄影帶犯行
   ，辯稱：我與江龍璋合夥經營「龍威影視社」，本件扣押之錄影帶都有和各該錄
    影帶發行公司簽訂合約之影片，經錄影帶發行公司授權同意可以拷貝，並非盜錄
    ，因以前的簽約方式不需直、側標籤，所以被查扣之錄影帶都沒有直、側標籤，
    自無所謂盜拷違反著作權情事云云。
二、經查：
  （一）前開事實，業據被告甲○○於調查局訊問時供稱：「我從事拷貝錄影帶工作
        已達二年（按自案發時回溯二年，應係八十年三月間，此與被告嗣後於偵查
        中供述自八十年三月底起幫忙錄影帶說詞相合），主要營業係代替錄影帶租
        售店拷貝院線片錄影帶，每捲代價為十五元至二十元之間，影片及空白帶均
        由客戶提供，每月均拷貝六千捲錄影帶」、「我目前主要客戶有高雄市倫大
        、嘉一、福聯三家錄影帶租售店及屏東地區上好、南瑋兩家錄影帶租售店，
        由前述客戶提供院線片原版帶或盜版帶、空白錄影帶予我拷貝，我另加印封
        面標籤貼上於拷貝成品交還客戶在店中租售」、「我專門從事拷貝版權及院
        線錄影帶已二年餘時間，並無其他事業，每月平均獲利約在十萬元，拷具工
        作均由我負責，無其他共犯，該拷貝工廠由我一人運作」「平時均由客戶電
        話通知我前去取版權帶及院線片，並由客戶提供空白錄影帶，約定時間拷貝
        完成後，再由我親自送至客戶處，收取拷貝費用」、「我所開設之拷貝工廠
        ，一般僅代替錄影帶租售店客戶拷貝院線片及版權影帶賺取代工費用」、「
        在我拷貝工廠所使用之標籤及海報均為錄影帶租售店客戶提供樣本，交予我
        去印製，我都交至東美、今日兩家影印店印製，每張成本十元」、「本件查
        扣之國語院線片母帶是否有版權及來源我不清楚」等語（見偵查卷第二至四
        頁），嗣於偵查中亦供稱：「以一支十五元代價幫人錄」、「不了解幫人錄
        有否獲得授權」、「有簽約，但未註明可拷貝」等語（見偵查卷第十七頁）
        ，於原審初訊中復供承：「以標籤（直、側標為準）拷貝均合法」、「只幫
        租售店錄製（即拷貝之意）影帶」等語（見原審卷第十二頁），已供承係其
        單獨一人在高雄市三民區○○○街三十一號自宅處所開設拷貝錄影帶工廠，
        其工作內容則係受委託代拷貝錄影帶賺取代工費用，完全未提及所謂被告所
        拷貝之錄影帶係供其本人與案外人江龍璋所合夥經營「龍威影視社」錄影帶
        出租店一節，迄原審審理中方主張其本人有合夥經營「龍威影視社」，然又
        未提出任何有關合夥經營之真憑實據，訊據證人江龍璋又稱：「沒有合夥契
        約」，參以被告甲○○本身事涉檢、警偵查中，未主動提及本件扣案之影帶
        與「龍威影視社」有何干係，其迄審理中方為主張實顯突兀，自難採信為真
        實，況被告於調查局初訊中已明白供承其所從事之行業純然係代拷貝影帶，
        無其他事業，已如前述，再參以本件查獲之拷具工廠係被告本人自宅，且與
        「龍威影視社」所位於「前鎮區○○路二五七號」之營業處所，就高雄市區
        地理位置言相隔可謂南轅北轍，觀諸一般錄影帶出租店，常因拷貝複製合法
        影帶因非出租店營業之主要工作項目，僅係附帶之一時營業所需之次要工作
        （版權帶既僅係一般出租店，縱屬出租生意興隆，所需複製之片數，應屬有
        限），故常見設於錄影帶出租店本身營業空間場址內，少有專門為自有出租
        店之所需而特別專設拷貝工廠，況本件扣案之錄影機錄影設備達八十七台，
        固然其中大部分有使用障礙情事，但亦足見被告甲○○投入錄影帶之拷貝複
        製成本不貲，是被告於調查局初訊時所稱其專門從事代人拷貝影帶，且委託
        之人並不包括「龍威影視社」之供述，應可採信，被告甲○○嗣後於原審及
        本院審理中引「龍威影視社」與諸多影片發行商有簽約，以辯稱其本人與影
        帶發行商有簽約及扣案之影帶均係「龍威影視社」所有合法簽約帶等情，即
        難認真實可信，是證人江龍璋、楊榮原、張福麟、謝南進、陳憲義、呂聯章
        、朱建民、趙文雄、余德芳等人所證述內容即難採為有利被告之認定依據。
  （二）依前開所論述，被告甲○○本人在自宅內所設拷貝工廠所從事者係專門受託
        代拷貝錄影帶，且數量龐大（按被告自承每月約六千捲），顯與一般錄影帶
        租售單店，衡常因出租業務興盛所需之加複製所應該委託之數量明顯不符常
        情，且本件被告甲○○所供承平時受委託對象僅及高雄市地區之「倫大」、
        「嘉一」、「福聯」及屏東地區之「上好」、「南瑋」等五家，委託影帶出
        租單店數量亦屬非多，若各該委託代拷之租售業者，均係租售業單店經營方
        式，如係就合法版權帶基於業務上需求有加複製需要，衡情應無特別外送增
        加複製成本必要，況委託之影帶租售店竟有遠至屏東地區（甚而恆春地區）
        ，如僅就熱門影片合法少數加以拷貝所需，顯非有必要如此大費周章，且對
        照本件扣案之盜拷錄影帶（即附表一所示錄影帶扣除其中之色情帶、回收帶
        ）達一千五百八十七捲，其所含括之影帶公司達三十六家（依被告於八十三
        年五月廿六日所陳報之發行公司家數計算，如附表二所示），其複製規模顯
        已達不論熱門或不熱門之影帶，均一併複製，顯屬類似於另一綜合影帶發行
        商之大規模複製他人錄影帶模式，甚且該複製好之影帶尚由被告本人代為再
        行彩色複印影帶發行所需之節目標籤包裝其上後交還委託客戶，是該行徑均
        與一般錄影帶租售店正常合法複製錄影帶之做法大相逕庭，況被告於到案後
        於調查局及檢察官訊問時，均未改其本人係受委託代拷貝錄影帶之供述，僅
        諉稱不知有無合法授權等意旨，已如前述，是被告嗣後於審理中迭為辯稱其
        確然不知情受託代拷之影帶未經合法授權云云，自無可採。
  （三）本件被告甲○○於八十二年三月二日經法務部調查局根據線報查扣得之錄影
        帶（回收帶除外），均未有合法直、側標完整（或根本未貼）標籤，業經原
        審法院勘驗屬實，有勘驗筆錄附卷可按（被告於本院上訴審中固提出部分直
        側標以辯稱其有獲授權，但各該直、側標均未於檢調訊問時及原審審理中提
        出，是否可據以代表被告有合法拷具權利已非無疑，且本件被告被查獲之影
        帶係其專供受委託代拷貝錄影帶，而非供本人有何經營出租使用已如前述，
        是各該嗣後提出之直側標應難據以證明本件被告係合法拷貝，故本院上訴審
        八十三年八月十二日勘驗筆錄以扣案錄影帶與被告所提出之直、側標比對結
        果，認逾越授權部份僅一○六捲，自難以證明其餘扣案錄影帶均係合法拷貝
        ，被告所辯扣案錄影帶未貼直、側標籤者僅一○六捲，亦無足採）；而據證
        人即嘉禾、標緻公司代理商楊榮原證稱：「國語片有附送直側標就可以拷貝
        ：：只要有直、側標即可拷貝」；證人即年代、學者、長鈺公司代理商謝南
        進證稱：是否授權係根據直、側標，直側標有公司標誌。長鈺西洋片只送母
        帶」；證人即龍祥公司代理商陳獻義證陳：「只有直側標可拷貝」；證人即
        協和公司代理商張福麟證陳：「有直側標就可以拷貝」（以上證詞均詳原審
        八十二年十月廿九日審判筆錄）等語，均直指各該影片發行商於簽約時即設
        有直、側標之識別方法，顯見該直、側標之交付，與簽約之影帶租售店對於
        合法影帶之使用權限有關，否則豈需大費周章由影帶發行商另花費成本印製
        精美直、側標以供使用？況被告甲○○於調查局訊問時即供稱受託拷貝之影
        帶尚有由其代印刷標籤包裝其上後交還委託代拷之租售店，而本件確又扣獲
        有被告所印有關錄影帶節目之標籤七冊，而被告於原審審理中，亦供稱：「
        以標籤（直、側標為準）拷貝均合法」（見原審卷第十二頁參照），顯見被
        告確有認知是否合法拷貝，與直、側標之有無間存有必然關係，核與上開諸
        代理商證人所陳述內容相合，足見直、側標確係代表錄影帶之拷貝是否合法
        之表徵，而本件附表一所示之扣案影帶（色情帶及空白帶除外）確均未有合
        法之直、側標，姑不論各該委託拷貝之影帶租售店是否與發行商簽訂合約，
        就該無直、側標而拷貝之影帶言之，難謂係獲授權範圍；至證人即黃俊雄布
        袋戲影視公司代理商趙文雄於原審中固證稱：「只要有簽約，就可以拷貝，
        不必一定要直、側標，我們當初只附十張直、側標，沒有限制拷貝幾塊」等
        語，亦已言明，該公司簽約時僅供應十張直、側標，亦已表明直、側標標示
        制度，於該公司亦有實施，謂複製數量可不受直側標給予數量之限制，顯與
        該措施之精神有間，且錄影帶出租業界有其行規，前開諸證人對於同一直、
        側標籤制度之實施既有如上之理解，其他同樣實施同一直、側標制度之影視
        司，自無另外另立新制之理，是證人趙文雄之證詞應屬迴護被告甲○○之詞
        ，殊無足採；另證人謝南進於本院上訴審審理中雖亦出具載明：「茲證明一
        般錄影帶出租店，如與發行錄影帶之代理公司簽訂合約，雖須有直橫側標始
        能重製所簽約之錄影帶，惟數量常不敷所需，因此如果錄影帶出租店均能按
        合約規定給付價金，通常代理商均默許出租店重製超過直、側標數量的帶子
        」等語之證明書一紙，該證明書既已言明「須有直橫側標始能重製」之語，
        顯見契約原則係一回事，而契約雙方當事人對於違約之追究意願，則屬另一
        回事，不能僅因契約一方對違約一方默示存在不予追究涉責，即謂未有違約
        情事，此一證言適足供如上開所述錄影帶發行業界對於簽約商超逾直、側標
        數額之約束意旨，尚難據以認定被告甲○○所辯未有直、側標不代表未經合
        法授權論點之依據；此外證人即高雄市錄影帶發行商業同業公會理事長余德
        芳於本院前審審理中到庭證陳：「八十二年以前，美國超級三０一（條款）
        還未施壓之前，片商只有直接簽約，就直接授權，只要完成合約，他就不取
        締，所以公會協調裡有一規定，就是完成履約的，以後延續三個月，如遭民
        刑事責任，他（指片商）要賠償簽約金，這句話就是他不取締的意思：：只
        要片商不告就沒事：：八十二年六月、七月之前，所有錄影帶簽約制度只有
        一種，就是允許大家去拷貝錄影帶」（本院上更一卷第一九三、一九四頁）
        、「八十三年以前，就我所了解，所有錄影帶公司跟錄影帶店都是簽約拷貝
        ，年度簽約就簽約年度所發行片子給一個母帶，讓你自己拷貝，如果自己還
        要增加出租帶子，自己想辦法去拷貝，但數量沒有限制，至於母帶外的拷貝
        帶是由自己打字或是影印標籤，而且當時有直側標制度，發行商不發給簽約
        店直側標」等語（本院上更二卷第一一八頁），並庭呈「高雄市錄影節目帶
        商業同業公會協調小組施行細則」一份及高雄市錄影節目帶商業同業公會與
        視聽、影視公司之影帶發行商間所訂立之協議書數紙（夾附於本院公文封證
        物袋中），以解釋其證詞，然各該協議書及施行細則相關條款規定係明載：
        「甲方（即影帶發行商）應於年度合約最後一個節目，以存證信函通知公會
        ，以公會收文日順延三個月為期限。對不續約店不得進行搜證取締行為。如
        無知會公會之相關證明，視為無限延期（以上見協議書第四條第八款）等語
        ，似與簽約商得否無限制逾越直、側標籤數量拷貝一節非有直接干涉，證人
        余德芳引以為證言支持已有未妥，且觀上開協議書、施行細則確均未提及本
        件相關有關簽約商得否置直、側標於不顧任意拷貝之問題，且其對於影帶發
        行商之協調限制亦僅係不得進行搜證取締，並非積極載明影帶發行商明確授
        權簽約商得無限制自行拷貝影帶及付印直、側標籤，且余德芳本身係從事錄
        影帶出租業（依其名片所載係大德視聽公司負責人），與影帶發行商係立利
        益相反地位，而與被告立於同一利益之立場，其解讀難免有所偏頗，況余德
        芳於本院前次更審中提出「標緻影視股份有限公司八十二年十月十四日八二
        緻輔字第００六號函中亦敘明：「本公司前亦於四月底以八二緻管字第四０
        三號函敬告業者勿購置來路不明之直側標，及申明本公司反『Ｂ拷』之決心
        等語（該函附於本院上更一卷第二０三頁），足見八十二年間影帶公司對於
        無直側標之取締決心，雖因公會出面協調在取締手段之採取上有所妥協，但
        僅止於告訴權發動之自制（本件相關違反著作權行為，依著作權法本係告訴
        乃論，是否追究刑責，著作權人本有容讓之空間，但對於常業犯者既係非屬
        告訴乃論之罪，則是否拷貝同時有所違反一般影帶發行商之直側標約定制度
        ，則事關被告刑責，仍有釐清之必要），並不因此而謂影帶發行商已然於訂
        約當時即合法授權簽約之租售店得違反直側標之識別認定依據，是證人余德
        芳之上開證詞，應不足為有利被告之認定依據。是本件扣案附表一之錄影帶
        公（扣除色情帶及同收帶）之一千五百八十七捲既均未有直側標，且委託代
        拷之影帶租售店委託代工情節有違常情（已如前述），縱有傳訊洪盛柔（上
        好錄影帶店負責人）、李天順（嘉一錄影帶店負責人）等與被告有委託代拷
        貝錄影帶關係之證人到庭附和被告辯詞，然一者事涉各該二證人之刑責，所
        為證詞自屬偏頗，且其亦無法證實本件扣案之錄影帶非屬合法授權影帶，自
        亦無法引為有利被告之證據。
  （四）綜上所述，被告甲○○前述所辯，均不足採信，其犯罪事證明確，犯行洵堪
        認定。
三、查刑法上所謂常業犯，只須賴以為業之意思，而有事實之表現為已足，且不以藉
    為唯一生存為必要，其性質當然有繼續性，不生連續犯之問題（最高法院十九年
    上字第八十三號、廿三年上字第一九二五號、三十年上字第三二判例參照）。本
    件被告甲○○於調查局筆錄中供承除拷貝錄影帶外別無其他事業，其從事拷貝工
    作持續約二年，每月獲有十餘萬元高利，自係以之為常業甚明，是被告甲○○所
    為，核係犯著作權法第九十四條、第九十一條第二項之意圖出租而擅自重製他人
    著作物之常業罪，被告於行為時之法律即修正前著作權法，已於八十七年一月二
    十一日修正公布，同年月二十三日生效，修正後著作權法即現行法，就上開舊法
    條款部分即著作權法第九十四條係規定：「以犯第九十一條、第九十二條或第九
    十三條之罪為常業者，處一年以上七年以下有期徒刑，得併科新臺幣四十五萬元
    以下罰金」，與修正前著作權法第九十四條規定相同，比較修正前、後著作權法
    ，僅該法第九十一條第二項之條文用字有所不同，其餘刑度則未變更；又修正後
    著作權法第九十八條關於沒收之規定，亦予刪除；是比較新舊法結果，依刑法第
    二條第一項前段規定，即從新原則，自應適用新修正之著作權法即現行法，論罪
    科刑。又被告甲○○偽造上開錄影帶之出版公司名稱、製作公司名稱、主演人姓
    名、製作人、編劇、造型設計、美術道具、戲劇指導、攝影、音樂、製作、副導
    助理、導播、監製、出品公司等，並加印偽造包裝影帶封面標籤貼上矇混使用，
    而以相關大眾所共知之他人公司名稱，為相同使用，致與他人商品混淆，足以生
    損害於有著作權之影帶發行公司等行為，又另犯刑法第二百十六條、第二百十條
    之行使偽造私文書罪。被告前開犯行均係受錄影帶租售店委託行之，是上開犯行
    ，分別與「倫大陳燕雲」、「嘉一視聽行李天順」、「福聯視聽社吳振福」及屏
    東地區之「上好洪盛柔」、「南瑋張清耀」等錄影帶出租店委託店負責人間有犯
    意聯絡與行為分擔，應成立共同正犯。（惟上開共犯不具常業共同犯意）被告先
    後多次行使偽造文書，時間緊接，所犯罪名相同，顯係出於概括之犯意為之，為
    連續犯，應依刑法第五十六條之規定僅論以一罪。又偽造文書後進而行使，其偽
    造之低度行為已被行使之高度行為所吸收，不另論罪。被告所犯前開二罪，彼此
    間有方法結果牽連關係，應從一重常業重製他人著作物罪處斷。前開所犯行使偽
    造私文書罪，起訴書未據一併論及，惟與起訴並論罪科刑部分有方法結果牽連關
    係，仍為起訴效力所及，本院自得一併加以審究。
四、原審予以論罪科刑，固非無見，惟查：（一）本件被告行為後，著作權法已於八
    十七年一月二十一日修正公布，同年月二十三日生效，已如前述，原審未及為新
    、舊法之比較適用，已有未合。（二）扣押之送貨單十冊，被告辯稱係記載其他
    送貨事宜，本院前審經勘驗亦不能證明與盜錄之錄影帶有關，有勘驗筆錄在卷可
    按，因而不宜諭知沒收，又錄影帶海報三冊，被告辯稱係向發行公司購買，本院
    前審經勘驗結果，該海報印刷精美，並無證據足認係被告所盜印，原審均遽予諭
    知沒收，亦有未洽。（三）被告另犯有行使偽造私文書罪，已如前述，原審漏未
    審究，亦有未合。（四）被告並未有意圖銷售而擅自重製他人著作犯行（理由詳
    如後述），原審仍予論究，自有未洽。被告甲○○上訴意旨，否認犯罪固無理由
    ，但原判決既有上開可議之處，仍應由本院將原判決予以撤銷改判，審酌被告設
    立機房大量重製他人享有著作權之錄影帶，獲利非少，其對於智慧財產權之侵害
    情節非輕，惟念被告事後已與多家錄影帶發行代理商達成民事和解及其他一切情
    狀，仍如原審量處有期徒刑一年。扣案之拷貝機八十七台（雖僅有九台係可以正
    常播放影帶，其餘均有故障情事，有勘驗筆錄可按，惟該七十八台故障錄影機亦
    係使用至故障始未再使用，自亦屬盜錄影片所用之物無訛）、錄影帶節目標籤柒
    冊（其中固僅有關新流星蝴蝶劍、醉鷹、蝶龍摩斯拉、禁地殭屍王、絕不低頭、
    無言山丘與扣案影帶有關，但被告盜拷犯行係屬繼續性之常業犯，其他標籤自係
    亦供過去或未來之盜拷犯罪所用）、分配器參台及扣案所示錄影帶計共二千二百
    八十捲（即扣案帶二千六百五十六片總數扣除附表所示色情片三百七十六捲，此
    部分不予沒收，理由詳如後述），或供犯罪所用（空白帶六百九十三捲亦係供做
    重製之用）或係犯罪所得（即重製完成後之影帶一千五百八十七捲）之物，均應
    分別依刑法第三十八條第一項第二、三款之規定宣告沒收。另扣押之送貨單十冊
    、錄影帶海報三冊、均無證據足認與本件犯罪有關，爰不予宣告沒收。
三、公訴意旨另認被告被查扣如附表一（編號陸－２，陸－３，陸－８，陸－，陸
    －16.，陸－，陸－）所示「自在的快感」等色情錄影帶三百七十六捲（原審
    法院依據勘驗筆錄認定色情片數係三百六十五捲，核與調查局移送扣案之片數不
    合應屬誤認）係屬色情錄影帶乃屬違背公序良俗之物品，並不在著作權保護範圍
    ，此部分錄影帶之擅自拷貝自無違反著作權法；又公訴人認被告有受委託以每捲
    二百至三百元代價出售盜拷錄影帶牟利一節，所憑證據無非係依被告調查局訊問
    筆錄中所為自白，惟查被告於調查局筆錄自白中所陳述事實事關出售影帶部分僅
    言及：「：：另外達新與松林二家租售店，因係朋友關係，要求我代拷小數量錄
    影帶，並由我提供白錄影帶錄製，所以該二家代拷之錄影帶由我工廠製作，收取
    每捲二百元至三百元之間代價，除此之外並無販售院線片及版權帶錄影帶行為」
    等語，均未提及其少量提供空白影帶代友人拷貝之影帶係何種影帶，更無係屬代
    為盜拷無著作權影帶之自白內容，此外復查無其他積極證據足認被告有何盜拷影
    帶出售情事，此部分事實亦難逕為有罪認定，是此部分事實本應為無罪諭知，但
    既與前開論罪科刑部分係屬實質上一罪關係，爰不另為無罪諭知。
據上論結，應依刑事訴訟法第三百六十九條第一項前段、第三百六十四條、第二百九
十九條第一項前段，著作權法第九十四條、第九十一條第二項、刑法第十一條前段、
第二條第一項前段、第廿八條、第二百十六條、第二百十條、第五十五條、第五十六
條、第三十八條第一項第二、三款，判決如主文。
本案經檢察官羅正平到庭執行職務。
中    華    民    國     八十九     年       一       月     十二    日
                              臺灣高等法院高雄分院刑事第七庭
                                  審判長法官  李文雄
                                        法官  郭雅美
                                        法官  黃憲文
右正本證明與原本無異。
如不服本判決，應於判決送達後十日內向本院提出上訴狀，其未述理由者並應於提
出上訴狀後十日內向本院補提理由書（應附繕本)。
                                      書記官  黃全忠
中    華    民    國     八十九     年       一       月       十四     日
                                                                        Ｇ


司法院資訊處製作；財團法人民間司法改革基金會備份。
